臺灣高等法院刑事裁定　　　　　　　　　　　　　　　　九十三年度毒抗字第二號
　　抗　告　人
　　即　被　告　甲○○
右抗告人因違反毒品危害防制條例案件，不服臺灣板橋地方法院九十二年度毒聲字第
三七五二號，中華民國九十二年度十二月五日裁定（偵查案號：臺灣板橋地方法院檢
察署九十二年度毒偵字第三四六一號），提起抗告，本院裁定如左：
    主  文
抗告駁回。
    理  由
一、按毒品危害防制條例於民國（下同）九十二年七月九日修正，九十三年一月九日
    施行，依修正之同條例第三十五條第一項第一款規定，於九十二年六月六日修正
    施行前繫屬之施用毒品案件，於修正施行後，適用修正後之規定，觀察、勒戒中
    之案件，適用修正後觀察、勒戒規定。本件於九十三年一月二日即新修正毒品危
    害防制條例施行前繫屬本院，依上開規定，自應適用修正施行後之毒品危害防制
    條例，合先敘明。又犯毒品危害防制條例第十條所定施用第一、二級毒品之罪者
    ，檢察官應聲請法院裁定，令被告入勒戒處所觀察、勒戒，其期間不得逾二月，
    九十二年七月九日修正之毒品危害條例第二十條第一項定有明文。
二、經查，抗告人即被告甲○○於民國（下同）八十三年有違反肅清煙毒條例之前科
    ，嗣基於施用第一、二級毒品之犯意，於九十二年十月二十日晚上七時許為警採
    尿前二十六小時、九十六小時內某時，在不詳地點施用第一級毒品海洛因、第二
    級毒品安非他命，為警於九十二年十月二十日下午四時許，在台北縣三重市○○
    路○段一四七號前查獲並扣得第一級毒品海洛因一包、注射針筒一支等物。被告
    於警訊時雖否認有吸食毒品，並辯稱上開扣案物品係友人所有云云。惟查，被告
    持有之結晶物，經檢驗為海洛因成分，而為警查獲當日即九十二年十月二十日告
    採集之被告尿液，經送臺灣檢驗科技股份有限公司以酵素免疫分析法初步檢驗，
    再以氣相層析質譜儀分析法檢驗，呈安非他命類及鴉片類陽性反應等情，有法務
    部調查局九十二年十一月十二日調科一字第○六○○○七六三○號鑑定通知書（
    見毒偵字卷四六背頁）、臺灣檢驗科技股份有限公司報告編號：ＣＨ／２○○３
    ／Ａ○３５５號濫用藥物尿液檢驗報告書附院卷可據。原審認被告有非法施用第
    一、二級毒品海洛因及安非他命，依檢察官之聲請，裁定令被告入勒戒處所觀察
    、勒戒，經核並無不合。
三、被告提起抗告意旨略以：伊因罹患憂鬱症，長期服用醫療單位合法開立之ＦＭ２
    以控制病情，並於查獲前幾日因感冒而服用感冒藥物，經不同藥物交互作用，致
    尿液檢驗誤呈安非他命陽性反應云云。惟查，目前常用之毒品篩檢方式包括酵素
    免疫分析法及放射免疫分析法，在文獻上，雖亦有藥品或食物因交叉反應而在尿
    液測試中產生偽陽性反應，因此篩檢結果必須進一步確認，而目前最常使用之確
    認方式則係「氣相層析質譜儀分析法」，在良好操作條件下，以此法作藥物及其
    代謝產物之定性及定量分析，幾無偽陽性反應產生，有附於本院卷之行政院國軍
    退除役官兵輔導委員會臺北榮民總醫院八十三年四月七日（八五）北總內字第○
    三○五九號函文可資為證。而被告之尿液經送台灣檢驗科技股份有限公司以氣相
    層析質譜儀分析法檢驗結果，確呈安非他命類及鴉片類陽性反應，有上開濫用藥
    物尿液檢驗報告書可據。被告否認犯行，託辭係服用藥物，因而尿液呈陽性反應
    云云，尚無足採，其抗告為無理由，應予駁回。
四、據上論斷，依刑事訴訟法第四百十二條，裁定如主文。
中　　　華　　　民　　　國　　九十三　　年　　　一　　　月　　　九　　　日
                            臺灣高等法院刑事第三庭
                                審判長法  官  張　連　財
                                      法  官  黃　金　富
                                      法  官  林　明　俊
右正本證明與原本無異。
不得再抗告。
                                      書記官  蕭　進　忠
中　　　華　　　民　　　國　　九十三　　年　　　一　　　月　　　九　　　日
